---
title: "Crecimiento segun O2"
output: html_document
date: '2022-05-10'
---

```{r setup, include=FALSE}
knitr::opts_chunk$set(echo = TRUE)
library(gapminder)
library(ggplot2)
library(psych)
library(readxl)
library(readr)
library(ggplot2)
library(dplyr)
```


## Exploracion de datos ambientales y crecimiento en centro de cultivo de la XI region, sector Huaitecas.

```{r,resumenn RT}
rt <- read_excel("/cloud/project/RT.xlsx")
summary(rt)

```

##Limpieza de datos. Permite comprobar si hay NA en el marco de datos.

```{r mapdata,ECHO= FALSE,  out.width = ´70%´, fig.align=´center}
missmap(rt ,col=c('white','black'),y.at=1,y.labels='',legend=TRUE)
```

se puede apreciar que no hay falta de datos






## Graficas incluidas##
Para data revisada se realiza y se busca la mejor correlacion entre las variables


```{r RT, echo=TRUE}
pairs.panels(rt[,2:4], method = "pearson", hist.col = "magenta",  density = FALSE, font=2)
corPlot(rt , cex = 1.2 , main = "Matriz de correlación")
```

##al obtener una correlacion mas baja mediante Pearson intentaremos mediante Spearman##



```{r}
correlation <- cor(rt$sgr, rt$o2, method = 'spearman')
```
obtuvimos una correlacion de 0.649

##buscamos relacion grafica##

```{r RT1, echo=TRUE}

ggplot(rt, aes(x=sgr, y=o2)) + 
  geom_point() + theme_light()

ggplot(rt, aes(x=sem, y=o2)) + 
  geom_point() + theme_light()

ggplot(rt, aes(x=sgr, y=temp)) + 
  geom_point() + theme_light()

```

##obtendremos las estimaciones de los parametros estadisticos##


```{r RT2}
mod1 <- lm(sgr ~ o2, data=rt)
mod1
```


En la salida anterior se observan los valores estimados de  ??0 y  ??1
pero no aparece la estimacion de  ??
Para obtener una tabla de resumen con detalles del modelo ajustado,
se usa la funcion generica summary

```{r RT3}
summary(mod1)

```


Para incluir la recta de regresion que representa el modelo ajustado anterior...

```{r RT4}
ggplot(rt, aes(x=sgr, y=o2)) + 
  geom_point() +
  geom_smooth(method='lm', formula=y~x, se=FALSE, col='dodgerblue1') +
  theme_light()

ggplot(rt, aes(x=sem, y=o2)) + 
  geom_point() +
  geom_smooth(method='lm', formula=y~x, se=FALSE, col='dodgerblue1') +
  theme_light()

ggplot(rt, aes(x=sem, y=temp)) + 
  geom_point() +
  geom_smooth(method='lm', formula=y~x, se=FALSE, col='dodgerblue1') +
  theme_light()
```

la regresion lineal no se ajusta de buena manera a la nube  de datos

utilizaremos regresion multiple

```{r RT5}
library(scatterplot3d)
attach(rt)
scatterplot3d(x=temp, y=o2, z=sgr, pch=16, cex.lab=1,
              highlight.3d=TRUE, type="h", xlab='Temp (C?)',
              ylab='O2 (mg/l)', zlab='SGR')

```

a medida que aumenta la temperatura, aumenta el SGR y en condiciones de mayor o2

```{r RT6}
library(plotly)
plot_ly(x=temp, y=o2, z=sgr, type="scatter3d", color=sgr) %>% 
  layout(scene = list(xaxis = list(title = 'Temp (C?)'),
                      yaxis = list(title = 'o2 (mg/l)'),
                      zaxis = list(title = 'SGR')))

```

#basandonos en el modelo 3d, la expresion que se ajusta es:

```{r RT7}
mod <- lm(sgr ~ o2 + temp, data=rt)
summary(mod)


```


Para incluir el plano de regresion que representa el modelo ajustado anterior 

 Se crea el grafico 3d y se guarda en un objeto, por ejemplo mi_3d
 
```{r RT8}
mi_3d <- scatterplot3d(x=temp, y=o2, z=sgr, pch=16, cex.lab=1,
                       highlight.3d=TRUE, type="h", xlab='Temp (C?)',
                       ylab='O2 (mg/l)', zlab='SGR')

mi_3d$plane3d(mod, lty.box = "solid", col='mediumblue')
```

```{r}
library(ggplot2)
ggplot(rt, aes(x=sgr, y=o2))+
    geom_point() +
    geom_line(aes(y=sgr), color="red", linetype="dashed") +
    geom_line(aes(y=o2), color="red", linetype="dashed") +
    geom_smooth(method=lm, formula=y~x, se=TRUE, level=0.95, col='blue', fill='pink2') +
    theme_light()
```



