---
title: "Crecimiento segun O2"
output: html_document
date: '2022-05-10'
---

```{r setup, include=FALSE}
knitr::opts_chunk$set(echo = TRUE)
library(gapminder)
library(ggplot2)
library(psych)
library(readxl)
library(readr)
library(ggplot2)
library(dplyr)
```



## Exploracion de datos ambientales y crecimiento en centro de cultivo de la XI region, sector Huaitecas.

```{r,resumenn RT}
summary(RT)

```





## Including Plots
Para data revisada se realizay se busca la mejor correlacion entre las variables


```{r RT, echo=FALSE}
pairs.panels(RT[,2:4], method = "pearson", hist.col = "magenta",  density = TRUE, font=2)
corPlot(RT, cex = 1.2, main = "Matriz de correlaci?n")
```

#buscamos relacion grafica


```{r RT, echo=FALSE}
ggplot(RT, aes(x=sgr, y=o2)) + 
  geom_point() + theme_light()

```

#obtendremos las estimaciones de los parametros estadisticos


```{r RT}

mod1 <- lm(sgr ~ o2, data=RT)
mod1 # Para imprimir el objeto mod1
```




Note that the `echo = FALSE` parameter was added to the code chunk to prevent printing of the R code that generated the plot.
